---
title       : 'Español 420: Temas de actualidad en la ASL'
subtitle    : Programa
author      : "Joseph V. Casillas, PhD"
date        : "Rutgers University</br>Primavera 2022</br>Última actualización: `r Sys.Date()`"
output:
  xaringan::moon_reader:
    lib_dir: assets
    css: ["hygge", "rutgers", "rutgers-fonts"]
    chakra: "https://cdnjs.cloudflare.com/ajax/libs/remark/0.14.0/remark.min.js"
    nature:
      beforeInit: ["https://www.jvcasillas.com/ru_xaringan/js/ru_xaringan.js"]
      highlightStyle: github
      highlightLines: true
      countIncrementalSlides: false
      ratio: "16:9"
    includes:
      in_header: "../assets/partials/header.html"
---

```{r setup, include=FALSE}
options(htmltools.dir.version = FALSE)
```

```{r xaringan-extra-all-the-things, echo=FALSE}
xaringanExtra::use_xaringan_extra(
  c("tile_view", "panelset", "editable", 
    "animate", "tachyons")
)
```

# Información básica

Primavera 2022  
Lunes y miércoles 17:40 – 19:00  
Lugar: Murray 208, zoom  
Profesor: Joseph Casillas  

Despacho: AB 5174  
Horas de oficina: lunes y miércoles a las 12pm y mediante cita  
Email: joseph.casillas@rutgers.edu

---

# Descripción

### Español 420: Temas de actualidad en la ASL

Esta asignatura sirve como introducción al campo de la adquisición de 
segundas lenguas (ASL) y la enseñanza. Como tal presenta un panorama 
de la investigación que se está llevando a cabo en la actualidad, con 
un enfoque en cuatro áreas distintas: 1) pedagogía 2) uso 3) análisis 
y 4) procesos. Al aprobar esta asignatura el alumno demostrará conocimiento 
de algunos de los conceptos básicos de las cuatro áreas, con un enfoque 
especial en el contacto entre lenguas, el bilingüismo y los métodos de 
investigación. Asimismo el alumno diseñará y llevará a cabo un proyecto de 
investigación original.

Requisitos: SPAN 361 o 363

### Slack

- www.ru-span420.slack.com

---

https://jvcasillas.youcanbook.me


<iframe src="https://jvcasillas.youcanbook.me" height="100%" width=50% frameborder=0></iframe>

.pull-right[

# Horas de oficina

- Típicamente estoy disponible antes y después de clase
- Podéis fijar una cita [aquí](https://jvcasillas.youcanbook.me)

]

---
class: center, middle

.tiny[
```{r, temario-420, child="../../../syllabi/420/temario/temario_s2022.Rmd"}
```
]
