---
title       : 'Español 420: Temas de actualidad en la ASL'
subtitle    : Programa
author      : "Joseph V. Casillas, PhD"
date        : "Rutgers University </br> otoño 2017"
output:
  xaringan::moon_reader:
    lib_dir: site_libs
    css: "../assets/css/mySlides.css"
    nature:
      highlightStyle: github
      highlightLines: true
      countIncrementalSlides: false
      ratio: "16:9"
---


```{r setup, include=FALSE}
options(htmltools.dir.version = FALSE)
```

```{r eval=FALSE, echo=FALSE}
rmarkdown::render("./static/slides/00_programa/index.Rmd")
xaringan::inf_mr()
```

# Información básica

Otoño 2017  
Lunes y jueves 09:50 – 11:10 am  
Lugar: LLB 104  
Profesor: Joseph Casillas  

Despacho: AB 5174  
Horas de oficina: lunes y jueves antes de clase y mediante cita  
Email: joseph.casillas@rutgers.edu

---

# Descripción

### Español 420: Temas de actualidad en la ASL

Esta asignatura sirve como introducción al campo de la adquisición de 
segundas lenguas (ASL) y la enseñanza. Como tal presenta un panorama 
de la investigación que se está llevando a cabo en la actualidad, con 
un enfoque en cuatro áreas distintas: 1) pedagogía 2) uso 3) análisis 
y 4) procesos. Al aprobar esta asignatura el alumno demostrará conocimiento 
de algunos de los conceptos básicos de las cuatro áreas, con un enfoque 
especial en el contacto entre lenguas, el bilingüismo y los métodos de 
investigación. Asimismo el alumno diseñará y llevará a cabo un proyecto de 
investigación original.

Requisitos: SPAN 361 o 363

### Slack

- www.ru-span420.slack.com

---

https://jvcasillas.youcanbook.me


<iframe src="https://jvcasillas.youcanbook.me" height="100%" width=50% frameborder=0></iframe>

.pull-right[

# Horas de oficina

- Típicamente estoy disponible antes y después de clase
- Podéis fijar una cita [aquí](https://jvcasillas.youcanbook.me)

]
